【裁判字號】    98,小上,20
【裁判日期】    981223
【裁判案由】    給付承攬報酬
【裁判全文】
臺灣新竹地方法院民事裁定              98年度小上字第20號
上  訴  人  甲○○
                        號
被上訴  人  乙○○
上列當事人間請求給付承攬報酬事件，上訴人對於中華民國98年
10月16日本院竹東簡易庭98年度竹東小字第120 號小額訴訟事件
第一審判決提起上訴，本院裁定如下：
    主  文
上訴駁回。
第二審訴訟費用新臺幣壹仟伍佰元由上訴人負擔。
    理  由
一、按對於小額程序之第一審裁判，得上訴或抗告於管轄之地方
    法院，其審判以合議行之。對於前項第一審裁判之上訴或抗
    告，非以其違背法令為理由，不得為之。又上訴狀內應記載
    上訴理由，表明下列各款事項：(一)原判決所違背之法令及具
    體內容。(二)依訴訟資料可認為原判決有違背法令之具體事實
    。民事訴訟法第436 條之24及第436 條之25分別定有明文。
    又依同法第436 條之32第2 項準用同法第468 條及第469 條
    第1 款至第5 款之規定，判決不適用法規或適用不當者，為
    違背法令；而判決有同法第469 條第1 款至第5 款情形之一
    者，為當然違背法令。是當事人就小額訴訟事件第一審判決
    提起上訴，如依同法第436 條之32第2 項準用同法第468 條
    之規定，以原審判決有不適用法規或適用法規不當為理由時
    ，其上訴狀或理由書應有具體之指摘，並揭示該法規之條項
    或其內容；若係成文法以外之法則，應揭示該法則之旨趣；
    倘為司法院解釋或判例，則應揭示該判解之字號或其內容。
    如依同法第436 條之32第2 項準用同法第469 條第1 款至第
    5 款之規定，以原審判決有同法第469 條第1 款至第5 款情
    形為理由時，其上訴狀或理由書，應揭示合於該條款之事實
    。倘上訴狀或理由書未依此項方法表明，或其所表明者，顯
    與上開法條規定之情形不符時，即難認為已對原審判決之違
    背法令有具體之指摘，其上訴自難認為合法，最高法院71年
    臺上字第314 號判例可資參照。
二、本件上訴人對原審小額訴訟之第一審判決提起上訴，核其上
    訴理由，無非以：
（一）上訴人確已支付新臺幣（下同）3 萬元予被上訴人，且是
      由被上訴人之老闆即訴外人戴阿貴請其工人至上訴人辦公
      室領取3 萬元現金並簽名，此全屬事實。詎事後，訴外人
      戴阿貴卻未將款項交給被上訴人，因為當初係由訴外人戴
      阿貴帶被上訴人前來施工，而被上訴人前向上訴人請款時
      ，亦均係由訴外人戴阿貴託他人前來收款，故上訴人當時
      不疑有他，乃將現金3 萬元之工程款逕交付給被上訴人之
      老闆即為訴外人戴阿貴所指派前來領款之人，而該名領款
      之人亦有簽名，詎事後，被上訴人所施作之工程品質不佳
      ，且有瑕疵，此均係事實，上訴人乃請被上訴人做補強工
      作，但被上訴人和訴外人戴阿貴均不為任何回應，不僅毫
      無誠信可言，反假藉其他名目向上訴人索費，實屬無理。
（二）又因上訴人原所租賃土地上之建物遭法院強制拍賣，故上
      訴人無奈僅得陸續搬離，經上訴人詢問本院諮商律師，該
      律師告以當初由上訴人支付工程款所施作之物件，係上訴
      人所有之物，上訴人當然可拆卸搬離，以減少損失。而關
      於上訴人委請被上訴人施作之部分，上訴人僅拆走由上訴
      人所加裝之2 具吊扇而已，其餘吊扇上訴人認係中古機而
      未予拆卸，至兩扇矽酸蓋板之門、水管、水龍頭等亦均未
      拆除。再因當時上訴人所租賃之建物一樓已被訴外人林傑
      浩偕同一群陌生男子破壞大門門鎖強行進入，因上訴人所
      僱請之工作人員皆為女性看護人員，上訴人不想與之再有
      任何糾紛，乃偕同上訴人所僱請之工作人員向芎林派出所
      報備後離去，當時屋內尚有許多資料及慈濟師姐給予之物
      資均未帶走，上訴人亦不敢再進入前開處所。
（三）訴外人戴阿貴及被上訴人均為訴外人林傑浩所介紹之廠商
      ，上訴人事後始知悉訴外人林傑浩委請訴外人戴阿貴施作
      工程，並未支付工程款，而訴外人林傑浩先則隱瞞欺騙上
      訴人該租賃之建物業遭法院強制拍賣乙事，嗣又假藉介紹
      訴外人戴阿貴及被上訴人為上訴人施作修繕建物一樓為名
      ，經常偕同陌生人至一樓養護中心騷擾，並虛構各種名目
      ，聯合向上訴人一次又一次無理索費，上訴人無奈只好另
      覓地點搬離，以維養護中心住民及工作人員之安全等語。
（四）準此，原審未察遽為被上訴人勝訴之判決，實有未當，為
      此請准將原判決廢棄，並駁回被上訴人一審之請求。
三、經查，上訴人上訴狀內所載前開上訴理由之內容，係就第一
    審判決有關取捨證據、認定事實之職權行使而為指摘，並未
    具體說明第一審判決之認定有何不適用法規或適用法規不當
    之情形，並揭示該法規之條項或其內容，及合於民事訴訟法
    第468 條、第469 條所列各款之事實，揆諸首揭說明，上訴
    人未對原判決如何違背法令有具體之指摘，是上訴人提起本
    件上訴，自難認為合法，應予裁定駁回，併將本件訴訟費用
    計算如主文第2 項所示。
四、依民事訴訟法第436 條之32第2 項、第444 條第1 項前段、
    第436 條之19第1 項、第95條、第78條，裁定如主文。
中    華    民    國    98    年    12    月    23    日
              民事第一庭   審判長法  官  蔡孟芳
                                 法  官  羅惠雯
                                 法  官  高敏俐
以上正本係照原本做成。
本裁定不得抗告。
中    華    民    國    98    年    12    月    23    日
                                 書記官  黎秀娟


司法院資訊處製作；財團法人民間司法改革基金會備份。
